臺灣新北地方法院民事裁定
111年度訴聲字第25號
聲  請  人  陳美燕  
相  對  人  陳楷棋  
相  對  人  陳信豪  
上列當事人間請求塗銷土地所有權移轉登記事件（本院111年度
重訴字第158號），聲請人聲請許可為訴訟繫屬之登記，本院裁
定如下：
    主  文
聲請人以新臺幣伍佰零陸萬柒仟壹佰陸拾陸元為相對人供擔保後
，許可就如附表之建物為訴訟事實繫屬之登記。
    理  由
一、按訴訟標的基於物權關係，且其權利或標的物之取得、設定
    、喪失或變更，依法應登記者，於事實審言詞辯論終結前，
    原告得聲請受訴法院以裁定許可為訴訟繫屬事實之登記。前
    項聲請，應釋明本案請求。前項釋明如有不足，法院得定相
    當之擔保，命供擔保後為登記。其釋明完足者，亦同。第5
    項裁定應載明應受判決事項之聲明、訴訟標的及其原因事實
    。第5項裁定由原告持向該管登記機關申請登記，民事訴訟
    法第254條第5項、第6項前段、第7項、第8項及第9項本文分
    別定有明文。
二、本件聲請意旨略以：聲請人與相對人間塗銷所有權登記事件
    ，聲請人業已提起訴訟(111年度重訴字第158號)，聲請人基
    於物權關係，就取得、設定、喪失或變更依法應登記之系爭
    土地所有權，於事實審言詞辯論終結前，得聲請受訴法院已
    裁定許可為訴訟之繫屬事實之登記，為使第三人知悉訟爭情
    事，以便阻卻其因信賴登記而善意取得系爭土地所有權，及
    避免確定判決效力所及之第三人受不測之損害，為此依民事
    訴訟法第254條第5項規定請准發已起訴之證明，俾以持向地
    政機關辦理系爭房地(門牌號新北市○○區○○路000巷0號5樓之
    1)訴訟繫屬之註記等語。
三、經查：聲請人提起本案訴訟，主張被告與訴外人陳黃菊對於
    系爭建物為假買賣，請求相對人塗銷所有權移轉登記，業據
    提出系爭建物買賣契約、系爭建物之第二類登記謄本等件為
    證，衡酌本件兩造訟爭之訴訟標的，涉及所有權人地位之請
    求權，其訴訟標的基於物權關係，且其權利或標的物之取得
    、設定、喪失或變更，依法應登記，與首揭規定之要件相符
    ，是聲請人聲請依民事訴訟法第254條第5項規定為訴訟繫屬
    事實之登記，即屬有據；又聲請人就本案請求，固已提出上
    開書證以為證明，惟該釋明尚未完足，為昭審慎，爰依民事
    訴訟法第254條第7項規定，命其供擔保許可本件聲請。
四、次按法院定擔保金額而為許可訴訟繫屬事實登記之裁定者，
    該項擔保係備供相對人因不當登記所受損害之賠償，其數額
    應依標的物受登記後，相對人難以利用或處分該標的物所受
    之損害為衡量標準。是以，本件衡酌相對人因許可訴訟繫屬
    事實之登記，致不能處分系爭建物，可能遭受之損害，應係
    在本案審理期間，無法處分系爭建物所受相當於利息之損失
    ，參諸民法第203條規定，核應以週年利率百分之5計算該損
    失為適當；另考量本案系爭建物鄰近之建物近一年內交易之
    實價登錄價格為一平方公尺新臺幣（下同）184,236元，系
    爭建物面積為126.94平方公尺，總價值為23,386,918元(元
    以下四捨五入)，屬得上訴第三審之案件，參酌司法院訂頒
    各級法院辦案期限實施要點之規定，第一、二、三審通常程
    序審判案件期限，分別為1年4月、2年、1年，共計4年4月，
    據此估算聲請人提起本案訴訟，致相對人無法即時獲得滿足
    之利息損失為5,067,166元【計算式：23,386,918×（4＋4/12
    ）×5%=5,067,166，元以下四捨五入】。從而，酌定聲請人
    為相對人提供之擔保金額以5,067,166元為適當，裁定如主
    文。
中    華    民    國    111   年  11       月9        日
                  民事第三庭  法  官  徐玉玲
以上正本係照原本作成。
如對本裁定抗告須於裁定送達後10日內向本院提出抗告狀，並應
繳納抗告費新臺幣1,000 元。
中    華    民    國    111   年   11      月9       日
                              書記官  王思穎
附表：
土地標示         編號 土地坐落     地目 面積 權利範圍  縣市 鄉鎮市 段 小段 地號  平方公尺  1 新北市 永和區 雙和  0000-0000  397.08 1156/10000 

建物標示       編號 建號 基地座落 建築式樣主要建築材料及房屋層數 建物面積（平方公尺）  權利範圍   建物門牌  樓層及面積 附屬建物面積  1 00000-000 新北市○○區○○段000000000地號 5層鋼筋混凝土造 五層：112.08 陽台：14.86 合計： 126.94  全部   新北市○○區○○路000巷0號5樓之1